【裁判字號】    97,消債清,17
【裁判日期】    980409
【裁判案由】    聲請清算程序
【裁判全文】
臺灣苗栗地方法院民事裁定            97年度消債清字第17號
聲請人  即  甲○○
債  務  人
上列聲請人因消費者債務清理事件聲請清算，本院裁定如下：
    主  文
債務人甲○○自中華民國九十八年四月九日下午五時起開始清算
程序。
命司法事務官進行本件清算程序。
    理  由
一、按債務人對於金融機構因消費借貸、自用住宅借款、信用卡
    或現金卡契約而負債務，在聲請更生或清算前，應提出債權
    人清冊，以書面向最大債權金融機構請求協商債務清償方案
    ，並表明共同協商之意旨。債務人不能清償債務或有不能清
    償之虞者，得依本條例所定更生或清算程序，清理其債務消
    費者債務清理條例第151 條第1 項、第3 條定有明文。再按
    法院開始清算程序之裁定，應載明其年、月、日、時，並即
    時發生效力，同條例第83條第1 項定有明文。末按法院裁定
    開始更生或清算程序後，得命司法事務官進行更生或清算程
    序，必要時得選任律師、會計師或其他適當之自然人或法人
    一人為監督人或管理人，同條例第16條第1 項亦有明文。
二、本件聲請人聲請清算意旨略以：聲請人於民國97年8 月11日
    向最大債權人台新商業銀行股份有限公司申請前置協商，其
    債務總額為1,035,302 元，其債權金融機構皆同意以債權8
    折828,416 元，即擬定180 期、利率0 ％、每月清償約4,60
    3 元之清償方案，惟聲請人稱其每月收入約25,000元，其患
    有肝硬化併食道靜脈曲張出血，需支出相當之醫療費用，復
    有2 名子女及配偶需扶養，必須生活支出達41,000元，是每
    月可還款0 元，無法接受該方案致協商不成立，再者，其又
    未經法院裁定開始更生程序或許可和解或宣告破產，爰向本
    院聲請清算等語。
三、經查：聲請人所主張之上開事實，業據其提出財產及收入狀
    況書、債權人清冊、聲請人及其配偶95及96年度綜合所得稅
    所得資料清單、聲請人及其配偶財產查詢清單、勞工保險卡
    聯徵中心債權人清冊、新光人壽壽險保險單、前置協商不成
    立通知書、薪資明細表、身心障礙手冊、重大傷病卡、診斷
    證明書等件為證，且經本院查核屬實，此外，本件又查無聲
    請人有消費者債務清理條例第6 條第3 項、第8 條或第82條
    第2 項所定駁回清算聲請之事由存在，則聲請人聲請清算，
    應屬有據，爰裁定如主文。又本件債務人業經裁定開始清算
    程序，並裁定命司法事務官進行本件清算程序，如主文第2
    項所示。
四、又聲請人具狀表示願與債權人續行協商，每月得清償3,600
    元，請求本院酌定協商庭期等語，蓋因清算程序係為鼓勵債
    務人重生，而迅速處理分配屬於清算財團之財產予債權人，
    並於法院裁定終止或終結清算程序後，予以免責及復權，是
    聲請人倘欲再為協商或接受清償方案，應私下循與債權人協
    商途徑謀求解決，且現今銀行公會已有提供債務人個別一致
    性協商方案，債務人得逕洽最大債權金融機構表明再為協商
    之意旨，謀求協商之繼續以期順利清償債務，是聲請人前揭
    請求，而非本件清算程序所得斟酌，併此敘明。另法院終止
    清算程序後，債務人之債務並非當然免除，應由法院斟酌消
    費者債務清理條例第133 條、第134 條、第135 條之規定，
    依職權認定是否免責，附此敘明。
中    華    民    國    98    年    4     月    9     日
                  民事庭法  官  張珈禎
以上正本係照原本作成。
本裁定不得抗告。
                        書記官  黃麗靜
中    華    民    國    98    年    4     月    9     日


司法院資訊處製作；財團法人民間司法改革基金會備份。
